# 求助陈版主，租赁变更的问题

提问人：felix_chen19 时间：2021-11-14 15:33:06
背景：原租赁合同还有 2 年到期，现签订补充合同延长 1 年。
会计处理：将剩余 3 年看做是一个全新的租赁，重新计算租赁负债的现值，然后和原合同剩余部分的租赁负债现值相比较，差额部分调整使用权资产。
问题：想请教下，这里的调整前使用权资产是原值减去直线法摊销后的净值，还是就是剩余合同租赁负债的现值？

回答人：chenyiwei
这种情况适用新租赁准则第二十九条，将重新计算的租赁付款额折现值（适用变更日的折现率）与租赁负债的变更前原账面价值相比，确定应调整金额，然后将该应调整金额同步调整使用权资产和租赁负债的账面价值。